臺灣新竹地方法院刑事判決　　　　　　　100年度訴字第191號
公　訴　人　臺灣新竹地方法院檢察署檢察官
被　　　告　周麗真
選任辯護人　財團法人法律扶助基金會蔡采薇律師
上列被告因違反毒品危害防制條例案件，經檢察官提起公訴（10
0 年度偵緝字第268 號），本院判決如下：
    主  文
周麗真犯如附表一「罪名及宣告刑」欄所示之罪，分別處如附表
一「罪名及宣告刑」欄所示之刑（含主刑及從刑）。又犯如附表
二「罪名及宣告刑」欄所示之罪，分別處如附表二「罪名及宣告
刑」欄所示之刑（含主刑及從刑）。應執行有期徒刑拾陸年陸月
。未扣案如附表三編號一、二所示之物沒收，如全部或一部不能
沒收時，對周麗真與古淑芳連帶追徵其價額，未扣案如附表三編
號三所示之物，如全部或一部不能沒收時，追徵其價額。未扣案
如附表一編號八、九之共同販賣毒品所得新臺幣壹仟捌佰元，周
麗真與古淑芳連帶沒收，如全部或一部不能沒收時，以其等財產
連帶抵償，未扣案如附表一編號一至七、十至十七販賣毒品所得
共新臺幣貳萬柒仟元沒收，如全部或一部不能沒收時，以其財產
抵償。
    事  實
一、周麗真前於民國95年間，因連續施用第一級、連續施用第二
    級毒品案件，經本院以95年度訴字第502 號判決分別判處有
    期徒刑1 年、8 月，定應執行刑有期徒刑1 年6 月確定，再
    於97年間，因施用第一級、第二級毒品案件，經本院以96年
    度訴字第785 號判決分別判處有期徒刑8 月、6 月，定應執
    行刑有期徒刑1 年確定，前揭2 案接續執行，甫於98年7 月
    1 日縮短刑期假釋出監，所餘刑期付保護管束，於99年1 月
    22日保護管束期滿未經撤銷，視同執行完畢。詎仍不知悔改
    ，明知海洛因、甲基安非他命分係毒品危害防制條例列管之
    第一級、第二級毒品，不得持有、轉讓、販賣，竟為下列犯
    行：
（一）周麗真意圖營利，與古淑芳（應另行由檢察官偵查）共同
      基於販賣第一級毒品海洛因之犯意聯絡，於附表一編號八
      、九所示時間、地點，使用門號0000000000、0000000000
      行動電話（即附表三編號一、二所示之物）為聯絡工具，
      以附表一編號八、九「交易方式」欄所示之方式，共同販
      賣第一級毒品海洛因2 次，每包（約0.2 公克）賺取約新
      臺幣（下同）100 元利益牟利（詳細交易時間地點、交易
      對象、交易方式、毒品數量、販賣價格，均如附表一編號
      八、九所示）。
（二）周麗真又意圖營利，基於販賣第一級毒品海洛因之犯意，
      於附表一編號一至七、十至十五、十七所示時間、地點，
      使用門號0000000000、0000000000號行動電話（即附表三
      編號一、三所示之物）為聯絡工具（附表一編號十七除外
      ），以附表一編號一至七、十至十五、十七「交易方式」
      欄所示之方式，販賣第一級毒品海洛因14次，每包（約0.
      2 公克）賺取約100 元利益牟利（詳細交易時間地點、交
      易對象、交易方式、毒品數量、販賣價格，均如附表一編
      號一至七、十至十五、十七所示）。
（三）周麗真另意圖營利，基於販賣第二級毒品甲基安非他命之
      犯意，於附表一編號十六所示時間、地點，以附表一編號
      編號十六「交易方式」欄所示之方式，販賣第二級毒品甲
      基安非他命1次，每1公克賺取約100 元利益牟利（詳細交
      易時間地點、交易對象、交易方式、毒品數量、販賣價格
      ，均如附表一編號十六所示）。
（四）周麗真再基於轉讓第一級毒品海洛因之犯意，於附表二編
      號一、二所示時間、地點，使用門號0000000000（即附表
      三編號一所示之物）為聯絡工具，以附表二編號一、二所
      示之方式，轉讓第一級毒品海洛因2 次（詳細時間地點、
      對象、方式、毒品數量，均如附表二編號一、二所示）。
（五）嗣周麗真因逃匿經臺灣新竹地方法院檢察署發布通緝，為
      警於100 年5 月7 日晚間6 時50分許，在桃園縣桃園市○
      ○路194號緝獲，並扣得如附表四所示之物。
二、案經新竹市警察局第二分局移送臺灣新竹地方法院檢察署檢
    察官偵查起訴。
    理  由
壹、證據能力部分：
一、附表一編號九（即起訴書附表編號19）部分，起訴書原記載
    之交易金額為「1000元」，嗣經公訴人於本院100 年8 月4
    日準備程序當庭更正為「800 元」（見本院100 年度訴字第
    191 號卷【以下簡稱本院卷】第39頁），先予敘明。
二、按刑事訴訟法第159 條第1 項雖規定，被告以外之人於審判
    外之言詞或書面陳述，除法律有規定外，不得作為證據。惟
    同法第159 條之5 第1 項、第2 項已規定，經當事人於審判
    程序同意作為證據，法院審酌該言詞陳述或書面陳述作成時
    之情況，認為適當者，亦得為證據。又當事人、代理人或辯
    護人於法院調查證據時，知有第159 條第1 項不得為證據之
    情形，而未於言詞辯論終結前聲明異議者，視為有前項之同
    意（指同條第1 項之同意作為證據），此乃第159 條第1 項
    所容許，得作為證據之例外規定之一。查本案所據以認定被
    告犯罪事實之供述證據及非供述證據，除公務員職務上製作
    之紀錄文書，並無顯不可信之情況，依刑事訴訟法第159 條
    之4 第1 款規定，有證據能力外，其餘亦屬傳聞證據部分，
    檢察官、被告周麗真及其選任辯護人於本院準備程序中均表
    示沒有意見，且迄於言詞辯論終結前亦未聲明異議。本院審
    酌上開證據資料製作時之情況，尚無違法不當及證明力明顯
    過低之瑕疵，亦認為以之作為證據應屬適當，故揆諸前開規
    定，爰依刑事訴訟法第159 條之5 規定，認前揭證據資料均
    有證據能力。
貳、實體部分：
一、認定犯罪事實所憑證據及認定之理由
（一）訊據被告周麗真於偵查及本院準備程序、審理中，就其曾
      於事實欄一、（一）所示時、地與古淑芳共同販賣第一級
      毒品海洛因予附表一編號八、九所示之人，於事實欄一、
      （二）所示時、地販賣第一級毒品予附表一編號一至七、
      十至十五、十七所示之人，於事實欄一、（三）所示時、
      地販賣第二級毒品予附表一編號十六所示之人，於事實欄
      一、（四）所示時、地轉讓第一級毒品予附表二編號一、
      二所示之人等事實均自白認罪（見臺灣新竹地方法院檢察
      署100 年度偵緝字第268 號偵查卷【以下簡稱偵緝卷】第
      123 至124 頁、第125 至143 頁、第182 至184 頁，本院
      卷第35至44頁、第129 至136 頁），核與證人古淑芳、彭
      琪鑑、李美慧、利錦鈺、黃俊彥、謝岳奇、邱創進於警詢
      、偵訊中所為證述內容相符（見偵緝卷第53頁背面至54頁
      正面第55至97頁，臺灣新竹地方法院檢察署「周麗真毒品
      案件相關毒品筆錄」【以下簡稱毒品筆錄卷】第2 至3 頁
      、第5 至13頁、第25至26頁、第42至46頁、第63至64頁、
      第69至80頁、第81至82頁、第105 至107 頁、第111 至11
      6 頁、第149 至151 頁、第167 至171 頁、第172 頁、第
      188 至190 頁、第207 至215 頁），另有臺灣新竹地方法
      院99年聲監字第211 號、第247 號、第278 號通訊監察書
      各1 份（見本院卷第48頁背面至53頁）、被告所持用門號
      0000000000行動電話與證人古淑芳所持用門號0000000000
      行動電話、與證人利錦鈺所持用門號0000000000行動電話
      、與證人彭琪鑑所持用門號0000000000行動電話、與邱創
      進所持用00-0000000室內電話及門號0000000000行動電話
      、與證人謝岳奇所持用門號0000000000行動電話、與證人
      黃俊彥所持用門號0000000000行動電話之通聯譯文各1 份
      （如附表五編號一至三、五至六、八至十六、附表六）、
      被告所持用門號0000000000號行動電話與證人李美慧所持
      用門號0000000000號行動電話之通聯譯文各1 份（如附表
      五編號四、編號七）、證人彭琪鑑所持用門號0000000000
      號通聯譯文各1 份（如附表五編號十七），被告之前案資
      料查註紀錄表1 份（見偵緝卷第31至37頁）、證人李美慧
      、黃俊彥、謝岳奇、邱創進之刑案資料查註紀錄表1 份（
      見毒品筆錄卷第31至34頁、130 至142 頁、第154 至157
      頁、第193 至194 頁）在卷可稽，另有如附表四所示之物
      扣案可佐，足認被告自白與事實相符，堪以採信。
（二）又就附表一編號一、二（即起訴書附表編號1 、2 ）之實
      際交易地點部分，起訴書原記載為「新竹縣竹東鎮○○路
      與朝陽路口大橋下」，然證人古淑芳於警詢中係證稱：「
      （交易地點）在新竹縣竹東鎮○○路8 號前」（見偵緝卷
      第58頁），核與被告於本院審理中供稱：「依照通訊監察
      譯文來看，上開2 次交易均係在莊敬路8 號1 樓大門外，
      該地點是靠近（朝陽路口）大橋附近」之語相符（見本院
      卷第129 頁），可認此2 次實際交易地點，應為「新竹縣
      竹東鎮○○路與朝陽路口大橋附近莊敬路8 號1 樓大門外
      」，原起訴書所載交易地點，應予補充、更正如附表一編
      號一、二所示；又就附表一編號四（即起訴書附表編號15
      ）之實際交易時間部分，起訴書原記載為「99年8 月17日
      下午5 時37分後之當日某時」，然查，證人李美慧於警詢
      、偵查中均證稱：「（毒品筆錄卷第47頁編號1 所示）8
      月17日下午5 時37分電話非由我所述」（見毒品筆錄卷第
      44頁背面、第25頁），而依被告與證人李美慧兩人均承認
      為渠等對話內容之99年8 月17日下午5 時42分通訊監察譯
      文內容（見附表五編號四），亦應認此次實際交易之時間
      ，係於99年8 月17日下午5 時42分以後之當日某時，亦應
      更正交易時間如附表一編號四所示；再就附表一編號六（
      即起訴書附表編號5 ）販賣價格部分，起訴書原記載為「
      10000 元」，然被告於警詢及本院審理時係供稱：「當時
      古淑芳只給我7000元。」（見偵緝卷第128 頁背面）、「
      我是給她價值1 萬元的海洛因，但是只賣她7 千元。」（
      見本院卷第130 頁），被告始終堅稱當日係以7000元之價
      格販賣第一級毒品海洛因予證人古淑芳，而參諸證人古淑
      芳於警詢中所稱：「當天被告拿出10小包已分裝好的『海
      洛因毒品』給我…當天也交還1 萬元給周麗真。」等語（
      見偵緝卷第59頁背面），並未明確敘述「交還1 萬元」，
      是否全屬毒品交易之對價，而細譯兩人該次毒品之通訊監
      察譯文，亦未能明確知悉當日交易之價格（見附表五編號
      六），於無其他積極證據足認該次交易金額確為10000 元
      之情形下，自應為對被告有利之認定，而認定該次販賣價
      格為7000元，是就此部分更正交易之價格如附表一編號六
      所示；就附表一編號九（即起訴書附表編號19）買受人部
      分，起訴書原記載為「劉益君」，然查，證人利錦鈺於警
      詢、偵查中已明確證稱：「監聽的電話是我的沒錯，當時
      是我要買海洛因，『義鈞』跟我說，跟『大姐』（即被告
      ）聯絡就可以買到，接著『義鈞』用我的電話0000000000
      撥打『大姐』電話，約在東寧橋購買海洛因，到達時，『
      義鈞』再聯絡大姐送來，當時我人在旁邊，我買的是海洛
      因800 元，古淑芳送來竹東『百分百卡拉OK』附近的公園
      ，買到後我跟『義鈞』混和礦泉水後一起施用。」等語（
      見毒品筆錄卷第63至65頁第81頁背面），而證人古淑芳警
      詢時供稱：「周麗真以當天免費提供海洛因毒品給我施打
      為代價，要我送毒品給『義鈞』，『義鈞』之真實姓名及
      聯絡方式我不清楚」（見偵緝卷第67頁），被告則於警詢
      、本院準備程序及審理中坦白承認：「我約『義鈞』到東
      寧橋見面交易，我聯絡古淑芳在『百分百卡拉OK』住處，
      要『義鈞』找古淑芳購買交易。」（見偵緝卷第134 頁背
      面）、「我不認識利錦鈺，我從來沒有跟利錦鈺接觸過，
      會用電話聯絡我的都是一個自稱『義鈞』的人，『義鈞』
      這兩個字怎麼寫我不知道，我只有聽過音。」等語（見本
      院卷第39至40頁、第135 頁），互核前開證人利錦鈺、古
      淑芳及被告之證詞、供述之內容，足認該次毒品交易，係
      被告與自稱『義鈞』之成年男子聯繫後，由被告指示古淑
      芳於附表一編號九所載時、地，交付毒品予證人利錦鈺與
      真實姓名年籍不詳自稱「義鈞」之成年男子（以下均簡稱
      「義鈞」），起訴書漏載買受人利錦鈺，應予補充，又證
      人利錦鈺固於警詢中指認「劉益君」為其所稱之「義鈞」
      （見毒品筆錄卷第99頁），然因檢、警並未針對名為「劉
      益君」之人繼續予以追查，致卷內無其他積極證據足以佐
      證證人利錦鈺前揭所言是否屬實，自不得擅認「劉益君」
      即為本次交易之買受人，就此部分起訴書所載交易對象，
      應予補充、更正；另就附表一編號十三至十五（即起訴書
      附表編號10至12）交易之價格部分，起訴書原記載為「10
      00至2000元」，然就此，證人謝岳奇於偵查中已明確證述
      「1 次購買1000元海洛因」之語（見毒品筆錄卷第150 頁
      ），核與被告於本院審理中供稱：「（都）是販賣1 千元
      （第一級毒品海洛因）」（見本院卷第132 至133 頁）等
      語相符，足認此三次交易之金額均為1000元，應予更正如
      附表一編號十三至十五所示。
（三）又按刑法關於正犯、幫助犯之區別，係以行為人主觀之犯
      意及客觀之犯行為標準，凡以自己犯罪之意思而參與犯罪
      ，無論其所參與者是否係犯罪構成要件之行為，皆為正犯
      。以幫助他人犯罪之意思而參與犯罪，其所參與者，苟係
      犯罪構成要件之行為，亦為正犯。以幫助他人犯罪之意思
      而參與犯罪，所參與者，為犯罪構成要件以外之行為，則
      為幫助犯。又刑法上所謂販賣行為，係指以營利為目的，
      有償轉讓，將商品販入或賣出，有一於此，犯罪即行成立
      。參與事前買賣之磋商行為，屬販賣構成要件行為，固勿
      論矣，即參與交付買賣標的物，及收取價金之行為，揆之
      民法第348 條、第367 條關於出賣人、買受人義務之規定
      ，亦屬販賣構成要件之行為 (最高法院100 年度台上字第
      852 號判決參照）。查，被告於本件附表一編號八、九（
      即起訴書附表編號6 、19）所載時、地，係先與交易對象
      約定地點後，再指示知情之證人古淑芳前往現場交付毒品
      、收受現金等情，業據被告於本院審理中供稱：「我找古
      淑芳去交貨時，她應該知道是海洛因，因為她自己本身也
      有在施打，而且東西在她那邊。」等語（見本院卷第131
      頁、第135 頁），核與證人即共犯古淑芳於警詢中坦白承
      認：「周麗真以當天免費提供海洛因毒品給我施打為代價
      ，要我送毒品給『阿年』、『義鈞』。」（見偵緝卷第65
      頁背面至66頁、第67頁）等語相符，是古淑芳於前揭時、
      地有參與交付買賣標的物，及收取價金之行為，其已為販
      賣毒品之構成要件行為，甚為明確，被告與古淑芳就附表
      一編號八、九販賣第一級毒品犯行，有犯意聯絡及行為分
      擔，至臻明確。又被告固於附表一編號十四、附表二編號
      二所載時、地，委由駕駛黑色車輛之成年男子及其婆婆陳
      戴竹英交付第一級毒品予前開編號所示之人，然被告始終
      供稱前開人等對於渠等交付之物品為毒品均不知悉，而卷
      內亦無其他積極證據足認被告所言為虛偽，難認此姓名年
      籍不詳駕駛黑色車輛之成年男子及陳戴竹英，就前揭犯行
      ，與被告間有犯意聯絡或行為分擔，附此敘明。
（四）綜前所述，本案事證明確，被告犯行堪以認定，應依法論
      科。
二、論罪科刑
（一）查海洛因、甲基安非他命係毒品危害防制條例第2 條第1
      項第1 款、第2 款所定之第一級及第二級毒品。
（二）核被告就事實欄一、（一）、（二）即附表一編號一至十
      五、十七所為，均係犯毒品危害防制條例第4 條第1 項販
      賣第一級毒品罪；就事實欄一、（三）即附表一編號十六
      所為，係犯毒品危害防制條例第4 條第2 項販賣第二級毒
      品罪；就事實欄一、（四）即附表二編號一、二所為，係
      犯毒品危害防制條例第8 條第1 項轉讓第一級毒品罪。被
      告於販賣、轉讓前持有第一級毒品、第二級毒品之低度行
      為，均為販賣第一級毒品、第二級毒品、轉讓第一級毒品
      之高度行為所吸收，不另論罪。被告利用不知情之姓名年
      籍不詳駕駛黑色車輛之成年男子及陳戴竹英為附表一編號
      十四、附表二編號二犯行，為間接正犯；被告與古淑芳間
      ，就事實欄一、（一）即附表一編號八、九所示之犯行，
      有犯意聯絡及行為分擔，應論以共同正犯。被告所犯前揭
      19罪，犯意各別，行為有異，應予分論併罰。
（三）被告有如事實欄一、所示之犯罪科刑執行情形，有臺灣高
      等法院院被告全國前案紀錄表1 份可佐，其於有期徒刑執
      行完畢後5 年內，故意再犯本件有期徒刑以上之各罪，均
      為累犯，均應依刑法第47條第1 項之規定加重其刑（其中
      被告所涉犯法定刑為死刑或無期徒刑部分，依法不得加重
      ，僅就罰金刑部分加重）。
（四）按毒品危害防制條例第17條第2 項規定：「犯第四條至第
      八條之罪於偵查及審判中均自白者，減輕其刑。」。被告
      於偵查中及本院審理時均曾自白犯本案事實欄一、（一）
      至（四）販賣第一級毒品、第二級毒品、轉讓第一級毒品
      罪，依前開條文規定，應認所犯前揭各罪，均應依毒品危
      害防制條例第17條第2 項規定減輕其刑。
（五）又刑法第60條明定：依法律加重或減輕者，仍得依前條之
      規定酌量減輕其刑。查被告就即事實欄一、（一）、（二
      ）即附表一編號一至十五、十七所示之販賣第一級毒品海
      洛因犯行，雖助長毒品流通，戕害國人健康，固應非難，
      然依以被告販賣數量非屬甚鉅，犯罪所得亦僅數萬元，其
      犯罪情節自難與販賣毒品數量達數十公克或數百公克乃至
      於逾公斤以上之毒販，相提並論，縱其有前述毒品危害防
      制條例第17條第2 項法律減輕事由，減輕後之刑度仍至少
      為有期徒刑15年以上（刑法第65條第2 項參照），斟酌被
      告本案犯情，若逕對被告本案販賣第一級毒品犯罪各處以
      有期徒刑15年，仍嫌過重，難謂符合罪刑相當性及比例原
      則，更無從與大毒梟之惡行有所區隔，客觀上足以引起一
      般之同情，被告販賣第一級毒品之犯罪情狀尚有可憫之處
      ，爰依刑法第59條、第60條之規定，對被告前揭16次販賣
      第一級毒品犯罪部分（即附表一編號一至十五、十七），
      再遞減輕其刑，以使輕重得宜（依刑法第60條規定之意旨
      ，顯係先依其他法律減輕者，如仍認為情堪憫恕，再依刑
      法第59條規定酌量遞減之；另參最高法院34年上字第738
      號判例意旨：「刑法第60條為一種注意條文，其已依法律
      減輕者，如認為情堪憫恕，仍得依該條遞減之」）。
（七）上述同時有刑之加重、減輕部分，均依法先加後減之。
（八）爰審酌被告有多項施用毒品前科，有臺灣高等法院被告前
      案紀錄表1 份在卷，素行不良，明知海洛因、安非他命使
      用後容易成癮，濫行施用，非但對施用者身心造成傷害，
      且因其成癮性，常使施用者經濟地位發生實質改變而處於
      劣勢，而衍生個人之家庭悲劇，或導致社會之其他犯罪問
      題，竟仍加以販賣，助長毒品氾濫，有害國人身心健康及
      社會治安，惟斟酌被告販賣毒品之對象僅為少數人，販賣
      數量及金額亦屬零星，所獲不法利益尚非鉅大，暨其犯罪
      之目的、動機及犯後尚能坦然面對犯行，自白認罪，態度
      尚佳，及其等犯罪手段、目的及參與程度等一切情狀，分
      別量處如主文所示之刑，並定應執行刑如主文所示，以茲
      懲戒。
三、沒收：
（一）按毒品危害防制條例第19條第1 項規定：「犯同條例第四
      條至第九條、第十二條、第十三條或第十四條第一項第二
      項之罪者，其供犯罪所用或因犯罪所得之財物均沒收之，
      如全部或一部不能沒收時，追徵其價額或以其財產抵償之
      」，係採義務沒收主義，故販賣毒品所得之金錢，如能認
      定確係販賣毒品所得之款項，均應宣告沒收，不以當場搜
      獲扣押者為限，是販賣毒品所用之物或所得之金錢，無論
      已否扣案，即應依法沒收，惟該條文既無「不問屬於犯人
      與否沒收之」之特別規定，自應仍有刑法第38條第1 項第
      2 款、第3 項前段之適用，即以屬於犯人所有者為限，始
      得沒收之（最高法院93年度台上字第2670號、94年度台上
      字第1037號判決意旨參照）。又沒收為從刑之一種，依主
      從不可分之原則，應附隨緊接於主刑之下而同時宣告；又
      共同正犯因相互間利用他人之行為，以遂行其犯意之實現
      ，本於責任共同之原則，有關沒收部分，對於共犯間供犯
      罪所用之物，自均應為沒收之諭知。（最高法院91年度台
      上字第5583號判決要旨參照）
    1.未扣案如附表三編號一、三所示之行動電話門號SIM 卡，
      雖分別係透過案外人WALTER THOMAS 、彭井楷所申登，然
      被告於警詢、偵訊、本院準備程序及審理時均承認附表三
      編號一、三門號係其使用，附表三編號二所示之行動電話
      門號SIM 卡，雖係透過案外人彭冠鈞所申登，然證人古淑
      芳於警詢、偵訊中均承認係其所使用，顯見前開行動電話
      門號SIM 卡乃分別係被告（附表三編號一、三）、古淑芳
      （附表三編號二）支配所有，若合於毒品危害防制條例第
      19條第1 項規定，亦應諭知沒收，如全部或一部不能沒收
      時，追徵其價額（最高法院99年度第5 次刑事庭會議決議
      參照），先予敘明。
    2.未扣案如附表三編號一所示之物，係被告支配所有，供其
      犯事實欄一、（二）之附表一編號一至三、五至六、十至
      十五及事實欄一、（四）即附表二犯行所用之物；附表三
      編號三所示之物，係被告支配所有，供其犯事實欄一、（
      二）之附表一編號四、七犯行所用之物，業據被告供明在
      卷，並有如附表五編號一至七、十至十五及附表六所示通
      訊監察譯文可參，雖未扣案，但無證據證明其已滅失，仍
      應依毒品危害防制條例第19條第1 項規定，於被告各罪項
      下諭知沒收，如全部或一部不能沒收時，應追徵其價額。
      至於被告所為附表一編號十六、十七所示犯行，固有附表
      五編號十六、十七所示通訊監察譯文為證，然查，證人彭
      琪鑑於警詢中已明白供述：「（99年9 月20日）是我和陳
      隆發共同向被告買安非他命，被告叫我去竹東鎮消防隊旁
      等，我到時看到被告開的車在國宅前，被告拿給我的時候
      說陳隆發已經拿走一半，還剩下4 公克價值4000元，我回
      家以後，覺得重量不足，又沒有磅秤可量，所以才打電話
      問被告陳隆發的電話。」（見毒品筆錄卷第8 頁背面），
      是就附表五編號十六所示通訊監察譯文，應認係毒品交易
      完成後，被告與證人彭琪鑑之對話內容，而非用於聯絡、
      約定交易之時間地點，至於附表五編號十七所示通訊監察
      譯文，係證人彭琪鑑與案外人江玉琴之間的通話內容，遍
      查卷內，並無其他積極證據足認被告於此2 次交易前曾使
      用行動電話與證人彭琪鑑聯繫，是就此2 次犯行，難認有
      沒收被告所持用之物之必要，附此敘明。
    3.被告單獨販賣第一級毒品、第二級毒品所得現金各如附表
      一編號一至七、十至十七所示，雖均未扣案，仍屬被告所
      得，均應依毒品危害防制條例第19條第1 項規定，分別於
      各罪刑項下宣告沒收，如全部或一部不能沒收時，以其財
      產抵償之。
    4.另按共同正犯之犯罪所用或因犯罪所得之物採連帶沒收主
      義，乃因共同正犯於犯意聯絡範圍內，同負行為責任，且
      為避免執行時發生重複沒收之故。因此若應沒收之物係屬
      特定之物，因彼等就該沒收之物，應共同負責，且無重複
      執行沒收之疑慮，自無諭知連帶沒收之必要（最高法院98
      年度台上字第4003號判決要旨、臺灣高等法院暨所屬法院
      99年法律座談會刑事類提案第31號審查結果參照）。依前
      所述，未扣案如附表三編號一、二所示之物，係被告、古
      淑芳支配所有，供被告與古淑芳共犯事實欄一、（一）之
      附表一編號八、九犯行所用之物，雖未扣案，但無證據證
      明其已滅失，仍應依毒品危害防制條例第19條第1 項規定
      ，諭知沒收，如全部或一部不能沒收時，應對被告、古淑
      芳連帶追徵其價額。至於被告及古淑芳如事實欄一、（一
      ）之附表一編號八、九共同販賣毒品而收取之價金1000元
      、800 元，係被告與古淑芳共同販毒所得，且依共犯責任
      共同原則，此部分犯罪所得應諭知連帶沒收，又因相關犯
      罪所得之財物未據扣案，如全部或一部不能沒收時，應以
      被告與古淑芳財產連帶抵償。
（二）又按查獲之第一、二級毒品及專供製造或施用第一、二級
      毒品之器具，不問屬於犯人與否，均沒收銷燬之，毒品危
      害防制條例第18條第1 項前段固定有明文。然沒收係從刑
      之一種，必須依從於主刑而存在。案內之物，倘與被告經
      認定之犯罪事實無關者，即非主刑評價所及，自無依附該
      主刑項下，宣告沒收之餘地。本案於被告處查獲如附表四
      所示之透明結晶1 包（毛重0.22公克，驗餘淨重0.013 公
      克），雖經鑑定後檢出第二級毒品「甲基安非他命」等成
      分，有正修科技大學超微量研究科技中心100 年5 月23日
      檢驗報告1 份在卷可參（見本院卷第103 頁背面），然前
      揭扣案毒品，業經被告於本院審理中供稱係供自行施用，
      與本案販賣、轉讓第一級、販賣第二級毒品犯行無關，又
      本案係於100 年5 月7 日查獲前揭扣案毒品，距離被告販
      賣第二級毒品犯行（即附表一編號十六）已相隔8 個月之
      久，卷內並無積極證據足以認定上揭扣案第二級毒品與本
      案販賣第二級毒品犯行有關，參諸前揭說明，自不得宣告
      沒收，應由檢察官另行處理。
據上論斷，應依刑事訴訟法第299 條第1 項前段，毒品危害防制
條例第4 條第1 項、第4 條第2 項、第8 條第1 項、第17條第2
項、第19條第1 項，刑法第11條、第28條、第47條第1 項、第59
條、第51條第5 款，判決如主文。
本案經檢察官黃依琳到庭執行職務。
中    華    民    國  100     年    11    月    2     日
                  刑事第四庭  審判長  法  官  黃美文
                                      法  官  林建鼎
                                      法  官  張詠晶
以上正本證明與原本無異。
如不服本判決應於收受本判決後10日內向本院提出上訴書狀，上
訴書狀應敘述具體理由。上訴書狀未敘述上訴理由者，應於上訴
期間屆滿後20日內補提理由書狀於本院(均須按他造當事人之人
數附繕本 )「切勿逕送上級法院」。
中    華    民    國    10    年    11    月    2     日
                                      書記官  劉亭筠
毒品危害防制條例第4條第1項、第2項
製造、運輸、販賣第一級毒品者，處死刑或無期徒刑；處無期徒
刑者，得併科新臺幣2千萬元以下罰金。
製造、運輸、販賣第二級毒品者，處無期徒刑或7年以上有期徒
刑，得併科新臺幣1千萬元以下罰金。
毒品危害防制條例第8條第1項
轉讓第一級毒品者，處1年以上7年以下有期徒刑，得併科新臺幣
1百萬元以下罰金。
附表一
┌──┬──┬─────┬──────┬───┬───┬──────┬──────┐
│編號│交易│交易時間地│交易方式    │毒品種│販賣價│罪名及宣告刑│通訊監察譯文│
│    │對象│點        │            │類及數│格（新│（含主刑及從│：          │
│    │    │          │            │量    │臺幣）│刑）        │            │
├──┼──┼─────┼──────┼───┼───┼──────┼──────┤
│一  │古淑│99年8 月17│古淑芳以0916│第一級│1000元│周麗真販賣第│附表五編號一│
│（即│芳  │日凌晨3 時│373251號行動│毒品海│      │一級毒品，累│（見偵緝卷第│
│起訴│    │許在新竹縣│電話與周麗真│洛因1 │      │犯，處有期徒│100 頁編號1 │
│書附│    │竹東鎮莊敬│持用之093057│包    │      │刑柒年捌月。│至3）       │
│表編│    │路與朝陽路│3349聯絡，於│      │      │未扣案如附表│            │
│號1 │    │口大橋附近│左列時、地點│      │      │三編號一所示│            │
│）  │    │之莊敬路8 │見面交易。  │      │      │之物沒收，如│            │
│    │    │號1 樓大門│            │      │      │全部或一部不│            │
│    │    │外        │            │      │      │能沒收時，追│            │
│    │    │          │            │      │      │徵其價額，未│            │
│    │    │          │            │      │      │扣案之販賣毒│            │
│    │    │          │            │      │      │品所得新臺幣│            │
│    │    │          │            │      │      │壹仟元沒收，│            │
│    │    │          │            │      │      │如全部或一部│            │
│    │    │          │            │      │      │不能沒收時，│            │
│    │    │          │            │      │      │以其財產抵償│            │
│    │    │          │            │      │      │。          │            │
├──┼──┼─────┼──────┼───┼───┼──────┼──────┤
│二  │古淑│99年8 月17│古淑芳以0916│第一級│1000元│周麗真販賣第│附表五編號二│
│（即│芳  │日上午9 時│373251號行動│毒品海│      │一級毒品，累│（見偵緝卷第│
│起訴│    │許在新竹縣│電話與周麗真│洛因1 │      │犯，處有期徒│100 頁編號4 │
│書附│    │竹東鎮莊敬│持用之093057│包    │      │刑柒年捌月。│）          │
│表編│    │路與朝陽路│3349聯絡，於│      │      │未扣案如附表│            │
│號2 │    │口大橋附近│左列時、地點│      │      │三編號一所示│            │
│）  │    │之莊敬路8 │見面交易。  │      │      │之物沒收，如│            │
│    │    │號1 樓大門│            │      │      │全部或一部不│            │
│    │    │外        │            │      │      │能沒收時，追│            │
│    │    │          │            │      │      │徵其價額，未│            │
│    │    │          │            │      │      │扣案之販賣毒│            │
│    │    │          │            │      │      │品所得新臺幣│            │
│    │    │          │            │      │      │壹仟元沒收，│            │
│    │    │          │            │      │      │如全部或一部│            │
│    │    │          │            │      │      │不能沒收時，│            │
│    │    │          │            │      │      │以其財產抵償│            │
│    │    │          │            │      │      │。          │            │
├──┼──┼─────┼──────┼───┼───┼──────┼──────┤
│三  │古淑│99年8 月17│古淑芳以0916│第一級│1000元│周麗真販賣第│附表五編號三│
│（即│芳  │日下午5 時│373251號行動│毒品海│      │一級毒品，累│（見偵緝卷第│
│起訴│    │許在新竹縣│電話與周麗真│洛因1 │      │犯，處有期徒│100 頁編號5 │
│書附│    │竹東鎮東寧│持用之093057│包    │      │刑柒年捌月。│）          │
│表編│    │路3 段140 │3349聯絡，於│      │      │未扣案如附表│            │
│號3 │    │號「今大自│左列時、地點│      │      │三編號一所示│            │
│）  │    │助餐」前  │見面交易。  │      │      │之物沒收，如│            │
│    │    │          │            │      │      │全部或一部不│            │
│    │    │          │            │      │      │能沒收時，追│            │
│    │    │          │            │      │      │徵其價額，未│            │
│    │    │          │            │      │      │扣案之販賣毒│            │
│    │    │          │            │      │      │品所得新臺幣│            │
│    │    │          │            │      │      │壹仟元沒收，│            │
│    │    │          │            │      │      │如全部或一部│            │
│    │    │          │            │      │      │不能沒收時，│            │
│    │    │          │            │      │      │以其財產抵償│            │
│    │    │          │            │      │      │。          │            │
├──┼──┼─────┼──────┼───┼───┼──────┼──────┤
│四  │李美│99年8 月17│李美慧以0989│第一級│2000元│周麗真販賣第│附表五編號四│
│（即│慧  │日下午5 時│556213號行動│毒品海│      │一級毒品，累│（見毒品筆錄│
│起訴│    │42分後之當│電話與周麗真│洛因1 │      │犯，處有期徒│卷第47頁編號│
│書附│    │日某時在周│持用之097046│包    │      │刑柒年捌月。│2）         │
│表編│    │麗真設於新│7708電話聯絡│      │      │未扣案如附表│            │
│號15│    │竹縣竹東鎮│，於左列時、│      │      │三編號三所示│            │
│）  │    │長春路3 段│地點見面交易│      │      │之物沒收，如│            │
│    │    │26 0巷28弄│。          │      │      │全部或一部不│            │
│    │    │11 號 之住│            │      │      │能沒收時，追│            │
│    │    │處        │            │      │      │徵其價額，未│            │
│    │    │          │            │      │      │扣案之販賣毒│            │
│    │    │          │            │      │      │品所得新臺幣│            │
│    │    │          │            │      │      │貳仟元沒收，│            │
│    │    │          │            │      │      │如全部或一部│            │
│    │    │          │            │      │      │不能沒收時，│            │
│    │    │          │            │      │      │以其財產抵償│            │
│    │    │          │            │      │      │。          │            │
├──┼──┼─────┼──────┼───┼───┼──────┼──────┤
│五  │古淑│99年8 月17│古淑芳以0916│第一級│1000元│周麗真販賣第│附表五編號五│
│（即│芳  │日下午7 時│373251號行動│毒品海│      │一級毒品，累│（見偵緝卷第│
│起訴│    │42分後某時│電話與周麗真│洛因1 │      │犯，處有期徒│100 頁編號6 │
│書附│    │在周麗真設│持用之093057│包    │      │刑柒年捌月。│）          │
│表編│    │於新竹縣竹│3349聯絡，於│      │      │未扣案如附表│            │
│號4 │    │東鎮○○路│左列時、地點│      │      │三編號一所示│            │
│）  │    │3段260巷28│見面交易。  │      │      │之物沒收，如│            │
│    │    │弄11號之住│            │      │      │全部或一部不│            │
│    │    │處        │            │      │      │能沒收時，追│            │
│    │    │          │            │      │      │徵其價額，未│            │
│    │    │          │            │      │      │扣案之販賣毒│            │
│    │    │          │            │      │      │品所得新臺幣│            │
│    │    │          │            │      │      │壹仟元沒收，│            │
│    │    │          │            │      │      │如全部或一部│            │
│    │    │          │            │      │      │不能沒收時，│            │
│    │    │          │            │      │      │以其財產抵償│            │
│    │    │          │            │      │      │。          │            │
├──┼──┼─────┼──────┼───┼───┼──────┼──────┤
│六  │古淑│99年8 月18│古淑芳以0916│第一級│7000元│周麗真販賣第│附表五編號六│
│（即│芳  │日上午10時│373251號行動│毒品海│      │一級毒品，累│（見偵緝卷第│
│起訴│    │30分在新竹│電話與周麗真│洛因10│      │犯，處有期徒│100 頁編號7 │
│書附│    │縣竹東鎮北│持用之093057│包    │      │刑柒年捌月。│）          │
│表編│    │興路2 段  │3349聯絡，於│      │      │未扣案如附表│            │
│號5 │    │265 號「竹│左列時、地點│      │      │三編號一所示│            │
│）  │    │東汽車旅館│見面交易。  │      │      │之物沒收，如│            │
│    │    │」        │            │      │      │全部或一部不│            │
│    │    │          │            │      │      │能沒收時，追│            │
│    │    │          │            │      │      │徵其價額，未│            │
│    │    │          │            │      │      │扣案之販賣毒│            │
│    │    │          │            │      │      │品所得新臺幣│            │
│    │    │          │            │      │      │柒仟元沒收，│            │
│    │    │          │            │      │      │如全部或一部│            │
│    │    │          │            │      │      │不能沒收時，│            │
│    │    │          │            │      │      │以其財產抵償│            │
│    │    │          │            │      │      │。          │            │
├──┼──┼─────┼──────┼───┼───┼──────┼──────┤
│七  │李美│99年8 月19│李美慧以0989│第一級│2000元│周麗真販賣第│附表五編號七│
│（即│慧  │日下午3 時│556213號行動│毒品海│      │一級毒品，累│（見毒品筆錄│
│起訴│    │16分後當日│電話與周麗真│洛因1 │      │犯，處有期徒│卷第47頁編號│
│書附│    │某時在新竹│持用之097046│包    │      │刑柒年捌月。│3至5）      │
│表編│    │縣竹北市高│7708電話聯絡│      │      │未扣案如附表│            │
│號16│    │鐵站附近之│，於左列時、│      │      │三編號三所示│            │
│）  │    │便利商店  │地點見面交易│      │      │之物沒收，如│            │
│    │    │          │。          │      │      │全部或一部不│            │
│    │    │          │            │      │      │能沒收時，追│            │
│    │    │          │            │      │      │徵其價額，未│            │
│    │    │          │            │      │      │扣案之販賣毒│            │
│    │    │          │            │      │      │品所得新臺幣│            │
│    │    │          │            │      │      │貳仟元沒收，│            │
│    │    │          │            │      │      │如全部或一部│            │
│    │    │          │            │      │      │不能沒收時，│            │
│    │    │          │            │      │      │以其財產抵償│            │
│    │    │          │            │      │      │。          │            │
├──┼──┼─────┼──────┼───┼───┼──────┼──────┤
│八  │黃俊│99年8 月23│黃俊彥以0911│第一級│1000元│周麗真共同販│附表五編號八│
│（即│彥  │日上午10時│895575號行動│毒品海│      │賣第一級毒品│（見偵緝卷第│
│起訴│    │在新竹縣竹│電話與周麗真│洛因1 │      │，累犯，處有│148 頁編號34│
│書附│    │東鎮○○路│持用之093057│包    │      │期徒刑柒年捌│、35 、38 、│
│表編│    │中山橋上  │3349聯絡，約│      │      │月。未扣案如│39）        │
│號6 │    │          │定於左列時間│      │      │附表三編號一│            │
│）  │    │          │、地點交易，│      │      │、二所示之物│            │
│    │    │          │再由周麗真以│      │      │，沒收，如全│            │
│    │    │          │前揭電話撥打│      │      │部或一部不能│            │
│    │    │          │古淑芳所持用│      │      │沒收時，對周│            │
│    │    │          │0000000000號│      │      │麗真、古淑芳│            │
│    │    │          │電話，指示古│      │      │連帶追徵其價│            │
│    │    │          │淑芳至左列時│      │      │額，未扣案之│            │
│    │    │          │、地將毒品交│      │      │共同販賣毒品│            │
│    │    │          │付予黃俊彥後│      │      │所得新臺幣壹│            │
│    │    │          │收受現金。  │      │      │仟元，周麗真│            │
│    │    │          │            │      │      │與古淑芳連帶│            │
│    │    │          │            │      │      │沒收，如全部│            │
│    │    │          │            │      │      │或一部不能沒│            │
│    │    │          │            │      │      │收時，以其等│            │
│    │    │          │            │      │      │財產連帶抵償│            │
│    │    │          │            │      │      │。          │            │
├──┼──┼─────┼──────┼───┼───┼──────┼──────┤
│九  │利錦│99年8 月25│「義鈞」以利│第一級│800元 │周麗真共同販│附表五編號九│
│（即│鈺及│日上午9 時│錦鈺申用之09│毒品海│      │賣第一級毒品│（見偵緝卷第│
│起訴│自稱│在新竹縣竹│00000000號行│洛因1 │      │，累犯，處有│101 頁背面至│
│書附│「義│東鎮87之1 │動電話與周麗│包    │      │期徒刑柒年捌│102 頁編號46│
│表編│鈞」│號前      │真持用之0930│      │      │月。未扣案如│、47 、48 、│
│號19│，真│          │573349聯絡，│      │      │附表三編號一│49）        │
│）  │實姓│          │約定於左列時│      │      │、二所示之物│            │
│    │名年│          │間、地點交易│      │      │，沒收，如全│            │
│    │籍不│          │，再由周麗真│      │      │部或一部不能│            │
│    │詳之│          │持前揭電話撥│      │      │沒收時，對周│            │
│    │成年│          │打古淑芳所持│      │      │麗真、古淑芳│            │
│    │男子│          │用之00000000│      │      │連帶追徵其價│            │
│    │    │          │51號電話，指│      │      │額，未扣案之│            │
│    │    │          │示古淑芳在左│      │      │共同販賣毒品│            │
│    │    │          │列時、地將毒│      │      │所得新臺幣捌│            │
│    │    │          │品交付予「義│      │      │佰元，周麗真│            │
│    │    │          │鈞」後收受現│      │      │與古淑芳連帶│            │
│    │    │          │金。        │      │      │沒收，如全部│            │
│    │    │          │            │      │      │或一部不能沒│            │
│    │    │          │            │      │      │收時，以其等│            │
│    │    │          │            │      │      │財產連帶抵償│            │
│    │    │          │            │      │      │。          │            │
├──┼──┼─────┼──────┼───┼───┼──────┼──────┤
│十  │古淑│99年8 月28│古淑芳以0916│第一級│1000元│周麗真販賣第│附表五編號十│
│（即│芳  │日上午8 時│373251號行動│毒品海│      │一級毒品，累│（見偵緝卷第│
│起訴│    │在新竹縣竹│電話與周麗真│洛因1 │      │犯，處有期徒│102 頁編號56│
│書附│    │北市東海OK│持用之093057│包（約│      │刑柒年捌月。│）          │
│表編│    │便利商店  │3349聯絡，於│0.2 公│      │未扣案如附表│            │
│號9 │    │          │左列時、地點│克）  │      │三編號一所示│            │
│）  │    │          │見面交易。  │      │      │之物沒收，如│            │
│    │    │          │            │      │      │全部或一部不│            │
│    │    │          │            │      │      │能沒收時，追│            │
│    │    │          │            │      │      │徵其價額，未│            │
│    │    │          │            │      │      │扣案之販賣毒│            │
│    │    │          │            │      │      │品所得新臺幣│            │
│    │    │          │            │      │      │壹仟元沒收，│            │
│    │    │          │            │      │      │如全部或一部│            │
│    │    │          │            │      │      │不能沒收時，│            │
│    │    │          │            │      │      │以其財產抵償│            │
│    │    │          │            │      │      │。          │            │
├──┼──┼─────┼──────┼───┼───┼──────┼──────┤
│十一│邱創│99年9 月2 │邱創進以03-5│第一級│1000元│周麗真販賣第│附表五編號十│
│（即│進  │日上午6 時│951465、0987│毒品海│      │一級毒品，累│一（見毒品筆│
│起訴│    │34分至7 時│092159號行動│洛因1 │      │犯，處有期徒│錄卷第216 頁│
│書附│    │間某時在新│電話與周麗真│包    │      │刑柒年捌月。│編號2 、3） │
│表編│    │竹縣竹林大│持用之093057│      │      │未扣案如附表│            │
│號17│    │橋附近之某│3349聯絡，於│      │      │三編號一所示│            │
│）  │    │7- 11 便利│左列時、地點│      │      │之物沒收，如│            │
│    │    │商店      │見面交易。  │      │      │全部或一部不│            │
│    │    │          │            │      │      │能沒收時，追│            │
│    │    │          │            │      │      │徵其價額，未│            │
│    │    │          │            │      │      │扣案之販賣毒│            │
│    │    │          │            │      │      │品所得新臺幣│            │
│    │    │          │            │      │      │壹仟元沒收，│            │
│    │    │          │            │      │      │如全部或一部│            │
│    │    │          │            │      │      │不能沒收時，│            │
│    │    │          │            │      │      │以其財產抵償│            │
│    │    │          │            │      │      │。          │            │
├──┼──┼─────┼──────┼───┼───┼──────┼──────┤
│十二│邱創│99年9 月3 │邱創進以0911│第一級│1000元│周麗真販賣第│附表五編號十│
│（即│進  │日中午12時│127513號行動│毒品海│      │一級毒品，累│二（見毒品筆│
│起訴│    │34分後某時│電話與周麗真│洛因1 │      │犯，處有期徒│錄卷第216 頁│
│書附│    │在新竹縣竹│持用之093057│包    │      │刑柒年捌月。│編號4）     │
│表編│    │林大橋附近│3349聯絡，於│      │      │未扣案如附表│            │
│號18│    │之某7-11便│左列時、地點│      │      │三編號一所示│            │
│）  │    │利商店    │見面交易。  │      │      │之物沒收，如│            │
│    │    │          │            │      │      │全部或一部不│            │
│    │    │          │            │      │      │能沒收時，追│            │
│    │    │          │            │      │      │徵其價額，未│            │
│    │    │          │            │      │      │扣案之販賣毒│            │
│    │    │          │            │      │      │品所得新臺幣│            │
│    │    │          │            │      │      │壹仟元沒收，│            │
│    │    │          │            │      │      │如全部或一部│            │
│    │    │          │            │      │      │不能沒收時，│            │
│    │    │          │            │      │      │以其財產抵償│            │
│    │    │          │            │      │      │。          │            │
├──┼──┼─────┼──────┼───┼───┼──────┼──────┤
│十三│謝岳│99年9 月3 │謝岳奇以0931│第一級│1000元│周麗真販賣第│附表五編號十│
│（即│奇  │日下午4 時│104189號行動│毒品海│      │一級毒品，累│三（見毒品筆│
│起訴│    │41分許在新│電話與周麗真│洛因  │      │犯，處有期徒│錄卷第174 頁│
│書附│    │竹縣竹北市│持用之093057│      │      │刑柒年捌月。│編號1 、2） │
│表編│    │高鐵車站附│3349聯絡，於│      │      │未扣案如附表│            │
│號10│    │近        │左列時、地點│      │      │三編號一所示│            │
│）  │    │          │見面交易。  │      │      │之物沒收，如│            │
│    │    │          │            │      │      │全部或一部不│            │
│    │    │          │            │      │      │能沒收時，追│            │
│    │    │          │            │      │      │徵其價額，未│            │
│    │    │          │            │      │      │扣案之販賣毒│            │
│    │    │          │            │      │      │品所得新臺幣│            │
│    │    │          │            │      │      │壹仟元沒收，│            │
│    │    │          │            │      │      │如全部或一部│            │
│    │    │          │            │      │      │不能沒收時，│            │
│    │    │          │            │      │      │以其財產抵償│            │
│    │    │          │            │      │      │。          │            │
├──┼──┼─────┼──────┼───┼───┼──────┼──────┤
│十四│謝岳│99年9 月8 │謝岳奇以0931│第一級│1000元│周麗真販賣第│附表五編號十│
│（即│奇  │日上午10時│104189號行動│毒品海│      │一級毒品，累│四（見毒品筆│
│起訴│    │許在新竹縣│電話與周麗真│洛因  │      │犯，處有期徒│錄卷第174 頁│
│書附│    │竹北市高鐵│持用之093057│      │      │刑柒年捌月。│編號3 至7） │
│表編│    │車站附近之│3349聯絡，約│      │      │未扣案如附表│            │
│號11│    │7-11便利商│定於左列時間│      │      │三編號一所示│            │
│）  │    │店前      │、地點交易，│      │      │之物沒收，如│            │
│    │    │          │再由周麗真指│      │      │全部或一部不│            │
│    │    │          │示不知情之姓│      │      │能沒收時，追│            │
│    │    │          │名年籍不詳駕│      │      │徵其價額，未│            │
│    │    │          │駛黑色車輛之│      │      │扣案之販賣毒│            │
│    │    │          │成年男子在左│      │      │品所得新臺幣│            │
│    │    │          │列時、地將毒│      │      │壹仟元沒收，│            │
│    │    │          │品交付謝岳奇│      │      │如全部或一部│            │
│    │    │          │並收受現金。│      │      │不能沒收時，│            │
│    │    │          │            │      │      │以其財產抵償│            │
│    │    │          │            │      │      │。          │            │
├──┼──┼─────┼──────┼───┼───┼──────┼──────┤
│十五│謝岳│99年9 月13│謝岳奇以0931│第一級│1000元│周麗真販賣第│附表五編號十│
│（即│奇  │日下午4 時│104189號行動│毒品海│      │一級毒品，累│五（見毒品筆│
│起訴│    │41分許在新│電話與周麗真│洛因  │      │犯，處有期徒│錄卷第174 頁│
│書附│    │竹縣竹北市│持用之093057│      │      │刑柒年捌月。│編號8 至9） │
│表編│    │高鐵車站附│3349聯絡，於│      │      │未扣案如附表│            │
│號12│    │近之7-11便│左列時、地點│      │      │三編號一所示│            │
│）  │    │利商店前  │見面交易。  │      │      │之物沒收，如│            │
│    │    │          │            │      │      │全部或一部不│            │
│    │    │          │            │      │      │能沒收時，追│            │
│    │    │          │            │      │      │徵其價額，未│            │
│    │    │          │            │      │      │扣案之販賣毒│            │
│    │    │          │            │      │      │品所得新臺幣│            │
│    │    │          │            │      │      │壹仟元沒收，│            │
│    │    │          │            │      │      │如全部或一部│            │
│    │    │          │            │      │      │不能沒收時，│            │
│    │    │          │            │      │      │以其財產抵償│            │
│    │    │          │            │      │      │。          │            │
├──┼──┼─────┼──────┼───┼───┼──────┼──────┤
│十六│彭琪│99年9 月20│周麗真以不詳│第二級│4000元│周麗真販賣第│附表五編號十│
│（即│鑑  │日凌晨0 時│方式，與彭琪│毒品甲│      │二級毒品，累│六（見毒品筆│
│起訴│    │47分前之當│鑑於左列時間│基安非│      │犯，處有期徒│錄卷第21頁背│
│書附│    │日凌晨某時│、地點碰面交│他命約│      │刑參年捌月。│面編號8）   │
│表編│    │，在新竹縣│易。        │4公克 │      │未扣案之販賣│            │
│號13│    │竹東鎮消防│            │      │      │毒品所得新臺│            │
│）  │    │隊旁      │            │      │      │幣肆仟元沒收│            │
│    │    │          │            │      │      │，如全部或一│            │
│    │    │          │            │      │      │部不能沒收時│            │
│    │    │          │            │      │      │，以其財產抵│            │
│    │    │          │            │      │      │償。        │            │
├──┼──┼─────┼──────┼───┼───┼──────┼──────┤
│十七│彭琪│99年10月15│彭琪鑑因友人│第一級│2000元│周麗真販賣第│附表五編號十│
│（即│鑑  │日晚間某時│江玉琴毒癮發│毒品海│      │一級毒品，累│七（見毒品筆│
│起訴│    │在新竹縣竹│作，遂於左列│洛因1 │      │犯，處有期徒│錄卷第22頁編│
│書附│    │東鎮○○路│時、地，以不│包    │      │刑柒年捌月。│號11至14，彭│
│表編│    │53號「星辰│詳方式與周麗│      │      │未扣案之販賣│琪鑑與江玉琴│
│號14│    │小吃店」  │真相約碰面交│      │      │毒品所得新臺│之對話）    │
│）  │    │          │易。        │      │      │幣貳仟元沒收│            │
│    │    │          │（彭琪鑑可能│      │      │，如全部或一│            │
│    │    │          │涉犯之刑責未│      │      │部不能沒收時│            │
│    │    │          │經起訴，非本│      │      │，以其財產抵│            │
│    │    │          │院審理範圍）│      │      │償。        │            │
│    │    │          │            │      │      │            │            │
└──┴──┴─────┴──────┴───┴───┴──────┴──────┘
附表二
┌──┬──┬─────┬──────┬───┬────────┬────────┐
│編號│轉讓│轉讓時間地│轉讓方式    │轉讓毒│罪名及宣告刑    │通訊監察譯文    │
│    │對象│點        │            │品及數│（含主刑及從    │                │
│    │    │          │            │量    │刑）            │                │
├──┼──┼─────┼──────┼───┼────────┼────────┤
│一  │黃俊│99年8 月24│黃俊彥以0911│第一級│周麗真轉讓第一級│附表六編號一    │
│（即│彥  │日上午10時│895575號行動│毒品海│毒品，累犯，處有│（見毒品筆錄卷第│
│起訴│    │10分在新竹│電話與周麗真│洛因  │期徒刑壹年貳月。│121 頁編號6）   │
│書附│    │縣竹東鎮東│持用之093057│0.2 公│未扣案如附表三編│                │
│表編│    │寧路1 段16│3349聯絡，約│克    │號一所示之物沒收│                │
│號7 │    │3 號新竹縣│於左列時、地│      │，如全部或一部不│                │
│    │    │竹東鎮天主│見面，由周麗│      │能沒收時，追徵其│                │
│    │    │堂前      │真無償交付毒│      │價額。          │                │
│    │    │          │品予黃俊彥。│      │                │                │
│    │    │          │            │      │                │                │
│    │    │          │            │      │                │                │
│    │    │          │            │      │                │                │
├──┼──┼─────┼──────┼───┼────────┼────────┤
│2   │黃俊│99年8 月28│黃俊彥以0911│第一級│周麗真轉讓第一級│附表六編號二    │
│（即│彥  │上午8 時5 │895575號行動│毒品海│毒品，累犯，處有│（見毒品筆錄卷第│
│起訴│    │分在周麗真│電話與周麗真│洛因  │期徒刑壹年貳月。│121 頁背面編號13│
│書附│    │設於新竹縣│持用之093057│0.2 公│未扣案如附表三編│、14 、14-1）   │
│表編│    │竹東鎮長春│3349聯絡，相│克    │號一所示之物沒收│                │
│號8 │    │路3 段260 │約由黃俊彥於│      │，如全部或一部不│                │
│）  │    │巷28 弄11 │左列時間至左│      │能沒收時，追徵其│                │
│    │    │號住處    │列地點，由周│      │價額。          │                │
│    │    │          │麗真將擬無償│      │                │                │
│    │    │          │交付之毒品放│      │                │                │
│    │    │          │置於一紙袋內│      │                │                │
│    │    │          │，指示不知情│      │                │                │
│    │    │          │之陳戴竹英（│      │                │                │
│    │    │          │周麗真之夫陳│      │                │                │
│    │    │          │榮海之母）交│      │                │                │
│    │    │          │付予黃俊彥。│      │                │                │
│    │    │          │            │      │                │                │
│    │    │          │            │      │                │                │
│    │    │          │            │      │                │                │
└──┴──┴─────┴──────┴───┴────────┴────────┘
附表三（未扣案電話）
 ┌──┬───────────────┬────┐
 │編號│物品名稱及數量                │持用人  │
 ├──┼───────────────┼────┤
 │一  │門號0000000000 行動電話（含SIM│周麗真  │
 │    │卡1 張）                      │        │
 ├──┼───────────────┼────┤
 │二  │門號0000000000 行動電話（含SIM│古淑芳  │
 │    │卡1 張）                      │        │
 ├──┼───────────────┼────┤
 │三  │門號0000000000 行動電話（含SIM│周麗真  │
 │    │卡1 張）                      │        │
 └──┴───────────────┴────┘
附表四（扣案毒品）
 ┌──┬───────────────┬────┐
 │編號│物品名稱及數量                │持用人  │
 ├──┼───────────────┼────┤
 │一  │第二級毒品甲基安非他命1 包（驗│周麗真  │
 │    │餘淨重0.013公克）             │        │
 └──┴───────────────┴────┘